【裁判字號】    97,重訴,274
【裁判日期】    971121
【裁判案由】    侵權行為損害賠償
【裁判全文】
臺灣士林地方法院民事裁定             97年度重訴字第274號
原      告  羅莎食品股份有限公司
法定代理人  己○○
訴訟代理人  金學坪  律師
            乙○○
被      告  丁○○
訴訟代理人  吳宏山  律師
複 代理 人  陳怡勝  律師
被      告  丙○○
            戊○○
            甲○○
上三人共同  丁志達  律師
訴訟代理人  陳錫川  律師
            朱峻賢  律師
上列當事人間請求損害賠償事件，本院裁定如下：
    主  文
原告之訴駁回。
訴訟費用由原告負擔。
    事實及理由
一、本件原告因被告丁○○侵占案件（本院民國96年度易字第29
    0 號），於刑事訴訟程序附帶提起民事訴訟，其訴之聲明分
    列二項，本裁定僅就原告訴之聲明第二項部分為之，其訴之
    聲明第一項部分則另行審結，先予敘明。
二、原告起訴主張：被告丁○○擔任盈碩國際股份有限公司（下
    稱盈碩公司）總經理，被告丙○○為盈碩公司總裁兼原告之
    實際負責人。又被告甲○○及戊○○則為原告之財務主管，
    掌有公司之帳證、表冊、除拒絕將88年度92年度相關資料移
    交供稽徵機關查核，反而占為己有。渠等共同將盈碩公司依
    1998年4 月1 日及1999年5 月1 日與原告簽訂之銷售協議、
    協議書，應付予原告之商標權使用費匯入世華銀行營業部，
    非但將商標權利侵占入己，且將「道地」、「羅莎」、「
    ROSA」等知名商標權，於90年2 月移轉給盈碩公司，再於92
    年1 月移轉給在91年8 月才成立之道地國際股份有限公司，
    變成三家一體，被告丙○○與丁○○相互把持，足生損害羅
    莎公司重大利益及廣大投資人之權益，足見被告丁○○身為
    總經理亦未善盡管理人之責任，另構成背信罪嫌，將商標權
    移轉前無對價關係且非法移轉給其自己經營之公司，造成原
    告商標權利金逾2 億2 千萬元的鉅額損害，故聲明求為：被
    告應共同給付原告2 億2 千萬元，及自起訴狀繕本送達之翌
    日起至清償日止，按年息百分之五計算之利息。
三、按因犯罪而受損害之人，於刑事訴訟程序，固得附帶提起民
    事訴訟，請求損害賠償。但其請求回復之損害，以被訴犯罪
    所生之損害為限，此見刑事訴訟法第487 條第1 項之規定甚
    明。又附帶提起之民事訴訟，如不合於上開法條所定之要件
    者，縱於刑事庭依刑事訴訟法第504 條第1 項將附帶之民事
    訴訟移送於民事庭後，亦不得將關於民事訴訟之法規，溯及
    於附帶提起民事訴訟之時，而予適用，仍應認其起訴為不合
    法，此亦為最高法院41年度台抗字第58號裁定所持之見解。
四、查原告前揭刑事附帶民事訴訟，雖經本院刑事庭依刑事訴訟
    法第504 條第1 項規定，以裁定移送前來。然前揭刑事訴訟
    ，無論起訴書或本院第一審判決，均未認定原告所主張之前
    揭犯罪事實，難認原告請求回復之損害，係屬被訴犯罪所生
    之損害。原告依刑事附帶民事訴訟，請求被告丁○○等共同
    賠償，自非合法，應予駁回（最高法院73年度台上字第2938
    號判決意旨參照）。
五、依民事訴訟法第249 條第1 項第6 款、第95條、第78條，裁
    定如主文。
中    華    民    國    97    年    11    月    21    日
                  民事第一庭法  官  周群翔
以上正本係照原本作成。
如對本裁定抗告應於送達後10日內向本院提出抗告狀。
中    華    民    國    97    年    11    月    21    日
                            書記官  阮弘毅


司法院資訊處製作；財團法人民間司法改革基金會備份。
